臺灣板橋地方法院刑事判決　　　　　　　100年度易字第617號
公　訴　人　臺灣板橋地方法院檢察署檢察官
被　　　告　黃鎮海
上列被告因竊盜案件，經檢察官提起公訴（100 年度偵字第2510
號），本院依簡式審判程序判決如下：
    主  文
黃鎮海踰越門扇竊盜，累犯，處有期徒刑伍月，如易科罰金，以
新臺幣壹仟元折算壹日。
    事  實
一、黃鎮海前科累累，其中因搶奪案件，經本院以96年度訴字第
    4661號判處有期徒刑1 年6 月確定；另因施用第一、二級毒
    品案件，經本院以97年度訴字第148 號判處有期徒刑7 月、
    5 月，並經臺灣高等法院以97年度上訴字第1524號判決駁回
    上訴確定。上開案件所處之刑，嗣經臺灣高等法院以97年度
    聲字第3718號裁定應執行有期徒刑2 年3 月確定，與另案假
    釋經撤銷後之殘刑3 月9 日接續執行，已於民國99年3 月31
    日縮刑期滿執行完畢。詎黃鎮海仍不知悔改，因積欠某真實
    姓名年籍不詳、綽號「小陳」成年男子所經營地下錢莊債務
    ，為籌款還債，竟基於意圖為自己不法所有之犯意，於100
    年1 月4 日晚上10時30分許，至賴茂盛所經營、位於新北市
    ○○區○○路1 段38巷156 弄100 之7 號（起訴書誤載為僑
    中二街08巷31號）「宏峰企業公司」之廠房（無人居住）外
    ，從該廠房後門旁之縫洞伸手進入打開門閂，再開啟後門，
    以此手法踰越該廠房之門扇而侵入之（侵入建築物部分，未
    據告訴），並竊取賴茂盛置於廠房內辦公桌下之現金新臺幣
    （下同）49,000千元及行動電話2 支（含門號0000000000號
    SIM 卡1 枚）。得手後，將竊得現金其中45,500元交給「小
    陳」以償還債務，行動電話2 支（含SIM 卡1 枚）則隨手丟
    棄在新北市板橋區浮洲橋下。嗣黃鎮海於100 年1 月5 日晚
    上7 時30分許，駕駛機車行經新北市板橋區○○○街108 巷
    31號前，為警攔檢盤查，黃鎮海於有偵查犯罪權限之機關人
    員知悉其犯罪前，主動向盤查之警員交出其身上所剩餘之贓
    款3,500 元（已發還予賴茂監），並供明上情而自首之，嗣
    並接受裁判。
二、案經新北市政府警察局板橋分局報請臺灣板橋地方法院檢察
    署檢察官偵查起訴。本院於準備程序進行中，被告就被訴事
    實為有罪之陳述，經告知被告簡式審判程序之旨，並聽取當
    事人意見後，裁定進行簡式審判程序。
    理  由
一、上揭事實，迭據被告黃鎮海於警詢、偵訊及本院審理時坦承
    不諱，核與被害人賴茂盛於警詢時指述之情節相符，並有搜
    索扣押筆錄、扣押物品目錄表、贓物認領保管單各1 份、查
    獲及現場監視器翻拍照片計6 幀附卷可稽，足認被告之自白
    與事實相合。從而，本案事證甚為明確，被告犯行堪予認定
    ，應依法論科。
二、查被告行為後，刑法第321 條已於100 年1 月26日修正，同
    年月28日施行，修正前該條規定之法定刑原為「6 月以上、
    5 年以下有期徒刑」；修正後則改為「6 月以上、5 年以下
    有期徒刑，得併科新臺幣10萬元以下罰金」比較修正前、後
    規定，修正後之規定顯非有利於被告，依刑法第2 條第1 項
    前段，自應適用被告行為時之修正前規定。核被告所為，係
    犯修正前刑法第321 條第1 項第2 款之踰越門扇竊盜罪。起
    訴書認被告係犯刑法第320 條第1 項之普通竊盜罪，洵有未
    洽，惟其基本社會事實既屬同一，爰於踐行告知程序後，逕
    變更起訴法條。被告前因搶奪案件，經本院以96年度訴字第
    4661號判處有期徒刑1 年6 月確定；另因施用第一、二級毒
    品案件，經本院以97年度訴字第148 號判處有期徒刑7 月、
    5 月，並經臺灣高等法院以97年度上訴字第1524號判決駁回
    上訴確定。上開案件所處之刑，嗣經臺灣高等法院以97年度
    聲字第3718號裁定應執行有期徒刑2 年3 月確定，與另案假
    釋經撤銷後之殘刑3 月9 日接續執行，已於99年3 月31日縮
    刑期滿執行完畢等情，有臺灣高等法院被告前案紀錄表可考
    ，其於有期徒刑執行完畢後5 年以內，故意再犯本件有期徒
    刑以上之罪，為累犯，應依刑法第47條第1 項規定加重其刑
    。又被告在行竊後之翌日晚上，駕駛機車為警攔檢盤查之際
    ，於有偵查犯罪權限之機關人員知悉其犯罪前，主動向盤查
    之警員交出其身上所剩餘之贓款3,500 元，並供明上情而自
    首之，除據被告供明無訛外，觀諸新北市政府警察局板橋分
    局刑事案件移送書所載：「警方見黃嫌（指被告）行跡可疑
    ，予以盤檢攔查，黃嫌因作賊心虛，主動供出身上所剩餘新
    臺幣3,900 元（3,500 元之誤寫）係竊自宏峰企業公司內剩
    贓款，警方立即查扣，依法帶案偵辦」等語亦屬明確，嗣被
    告並接受裁判，合於自首要件，爰依刑法第62條前段規定減
    輕其刑。被告兼有刑之加重及減輕事由，依法先加後減之。
    爰審酌被告正值壯盛之年，不思努力開創人生，因缺錢償債
    ，竟踰越門扇侵入他人廠房內行竊財物，毫不尊重他人之財
    產安全，兼衡其竊得財物之價值、對於被害人所生危害程度
    及自始至終均坦承犯行、犯罪後之態度尚佳等一切情狀，量
    處如主文所示之刑，並諭知如易科罰金之折算標準，以示懲
    儆。
據上論斷，應依刑事訴訟法第299 條第1 項前段、第300 條，刑
法第2 條第1 項前段、第321 條第1 項第2 款（修正前）、第47
條第1 項、第62條前段、第41條第1 項前段，判決如主文。
本案經檢察官陳旭華到庭執行職務。
中    華    民    國   100    年    4     月    8     日
                  刑事第九庭  法  官  朱嘉川
以上正本證明與原本無異。
如不服本判決，應於判決送達後10日內，向本院提出上訴狀。
中    華    民    國   100    年    4     月    8     日
                              書記官  林伶芳
附錄本案論罪科刑法條全文：
修正前中華民國刑法第321 條：
犯竊盜罪而有左列情形之一者，處6月以上、5年以下有期徒刑：
一  於夜間侵入住宅或有人居住之建築物、船艦或隱匿其內而犯
    之者。
二  毀越門扇、牆垣或其他安全設備而犯之者。
三  攜帶兇器而犯之者。
四  結夥三人以上而犯之者。
五  乘火災、水災或其他災害之際而犯之者。
六  在車站或埠頭而犯之者。
前項之未遂犯罰之。